【裁判字號】    90,訴,2025
【裁判日期】    900831
【裁判案由】    毒品危害防制條例
【裁判全文】
臺灣臺中地方法院刑事判決                          九十年度訴字第二二五號
    公  訴  人  臺灣臺中地方法院檢察署檢察官
    被      告  甲○○○
右列被告因毒品危害防制條例案件，經檢察官提起公訴（九十年度毒偵字第三七五五
號），本院判決如左：
    主  文
甲○○○連續施用第一級毒品，累犯，處有期徒刑拾月，扣案之海洛因貳小包（合計
毛重約參點柒公克）沒收銷燬之，分裝管參支沒收；又連續施用第二級毒品，累犯，
處有期徒刑伍月，扣案之安非他命壹小包（毛重約零點玖公克）沒收銷燬之，吸食器
壹組沒收。主刑部分應執行有期徒刑壹年貳月。
    事  實
一、甲○○○曾因違反麻醉藥品管理條例案件，經台灣彰化地方法院判處有期徒刑三
    月確定，甫於民國八十六年二月十一日執行完畢；又於八十九年間，因施用毒品
    案件，經本院裁定送觀察、勒戒後，認無繼續施用毒品之傾向，經臺灣臺中地方
    法院檢察署檢察官於八十九年五月二十四日以八十九年度毒偵字第三三三五號處
    分不起訴確定在案，詎甲○○○仍不知悔改，又基於概括之犯意，自八十九年十
    月間起至九十年七月二十五日止，在台中縣大肚鄉○○路○段六九九巷一之十號
    友人住處等地，以將第一級毒品海洛因粉末少許摻入香煙再點火吸食，及將第二
    級毒品安非他命置於玻璃吸食器內加熱吸取煙霧之方式，連續施用第一級毒品海
    洛因及第二級毒品安非他命多次。嗣於九十年七月二十五日十九時四十分許，在
    其上開友人住處為警查獲，並扣得其所有之海洛因二小包（合計毛重約三˙七公
    克）、安非他命一小包（毛重約○˙九公克）、供施用第一級毒品海洛因用之分
    裝管三支、供施用第二級毒品安非他命所用之吸食器一組，並予採尿送驗。甲○
    ○○嗣經依本院九十年度毒聲字第一六七九號裁定送台灣台中看守所附設勒戒處
    所實施觀察、勒戒後，認有繼續施用毒品之傾向。
二、案經台中縣警察局烏日分局報請臺灣臺中地方法院檢察署檢察官偵查起訴。
    理  由
一、右揭事實，業據被告甲○○○迭於警訊及偵、審中坦承不諱，並有經警查獲被告
    所有之海洛因二小包、安非他命一小包與分裝管三支、吸食器一組等扣案足資佐
    證，及台中縣衛生局出具之檢驗尿水報告書一紙附卷可稽。又被告曾於八十九年
    間因施用毒品案件，經本院裁定送觀察、勒戒後，認無繼續施用毒品之傾向，經
    臺灣臺中地方法院檢察署檢察官以八十九年度毒偵字第三三三五號不起訴處分確
    定，有該署刑案資料查註紀錄表一份及該件不起訴處分書等在卷足憑。被告經依
    毒品危害條例第二十條第二項前段不起訴處分確定後，五年內再犯同條例第十條
    第一項、第二項之施用毒品罪，經本院以九十年毒聲字第一六七九號裁定送觀察
    、勒戒後，仍有繼續施用毒品傾向，亦有台灣台中看守所九十年八月三日九十中
    所正總字第二五七五號函附之有無繼續施用毒品傾向證明書一份在卷足憑。本件
    事證明確，被告犯行洵堪認定。
二、按海洛因、安非他命分別為毒品危害防制條例第二條第二項第一款、第二款所規
    定之第一級、第二級毒品，核被告施用海洛因及安非他命所為，分別係犯毒品危
    害防制條例第十條第一項之施用第一級毒品罪及同條第二項之施用第二級毒品罪
    。被告為施用而持有第一級及第二級毒品，其持有之低度行為，已為施用之高度
    行為所吸收，均不另論罪。被告先後多次施用第一、二級毒品犯行，各時間緊接
    ，又觸犯構成要件相同之罪名，顯皆係基於概括之犯意反覆為之，均為連續犯，
    爰依刑法第五十六條之規定分別以一罪論，並皆依法加重其刑。而被告施用第一
    級毒品及施用第二級毒品二罪間，犯意各別，罪名互異，應予分論併罰。再被告
    曾因違反麻醉藥品管理條例案件，經台灣彰化地方法院判處有期徒刑三月確定，
    甫於八十六年二月十一日執行完畢，有臺灣臺中地方法院檢察署刑案資料查註紀
    錄表附卷可參，其於有期徒刑執行完畢後，五年內再犯有期徒刑以上之本罪，是
    為累犯，應依刑法第四十七條規定，遞加重其刑。爰審酌被告施用毒品戕害身心
    健康，及其犯罪之手段、犯罪後之態度等一切情狀，就其所犯二罪各量處如主文
    所示之刑，並定其應執行之刑。扣案之海洛因二小包（合計毛重三˙七公克）與
    安非他命一小包（毛重約○˙九公克）均為毒品，應依毒品危害防制條例第十八
    條第一項前段規定沒收銷燬之；分裝管三支為被告所有供施用第一級毒品所用之
    物與吸食器一組為被告所有供施用第二級毒品所用，業據其供明在卷，皆依刑法
    第三十八條第一項第二款之規定，併予宣告沒收。
據上論斷，應依刑事訴訟法第二百九十九條第一項前段，毒品危害防制條例第十條第
一項、第二項、第二十條第三項、第十八條第一項前段，刑法第十一條前段、第五十
六條、第四十七條、第三十八條第一項第二款、第五十一條第五款，判決如主文。
中      華      民      國      九十      年      八    月    三十一    日
                                    臺灣臺中地方法院刑事第三庭
                                            法  官  張  智  雄
右正本證明與原本無異。
如不服本判決，應於判決送達後十日內向本院提出上訴狀，上訴於臺灣高等法院臺中
分院( 須附繕本 )。
                                             書記官
中      華      民      國      九十      年      九    月        五    日
附錄論罪科刑法條
毒品危害防制條例：
第十條第一項：施用第一級毒品者，處六月以上五年以下有期徒刑。
第十條第二項：施用第二級毒品者，處三年以下有期徒刑。


司法院資訊處製作；財團法人民間司法改革基金會備份。
